臺灣新北地方法院板橋簡易庭小額民事判決
111年度板建小字第5號
原      告  陳威森  
被      告  黃建樺  


上列當事人間請求給付分擔費用事件，於中華民國111年6月6日
經言詞辯論終結，本院判決如下：
    主      文
被告應給付原告新臺幣壹萬肆仟柒佰元，及自民國一百一十一年
三月二十六日起至清償日止，按週年利率百分之五計算之利息。
訴訟費用新臺幣壹仟元由被告負擔。
本判決得假執行。
    事實及理由
一、原告主張：緣新北市○○區○○街000號及111號建物（下稱系爭
    建物）共用壁間之污水排放管線，於民國109年2、3月間發
    生1樓房屋滲漏水情形時，業經系爭建物全體共有人同意公
    共費用之支出按戶數平均分攤，並修繕完畢。詎系爭建物於
    110年9月間又因共用壁間之污水管線漏水，需進行修繕，原
    告經全體住戶同意後，委由專業師傅進行漏水修繕工程，並
    因此支付修繕費用新臺幣（下同）133,000元，經扣除自行
    安裝水管之住戶後，由全體住戶共計9戶共同分擔之，每戶
    應分攤14,700元。詎被告即位於系爭建物105號1樓之住戶拒
    絕分擔費用。為此，原告爰依公寓大廈管理條例第10條第2
    項及民法第822條第2項之規定，提起本件訴訟等語。並聲明
    ：被告應給付原告14,700元，及自起訴狀繕本送達翌日起至
    清償日止，按年息百分之五計算之利息。
二、被告則以：被告所有之系爭建物105號1樓沒有使用到公共管
    線，因此不需要給付分擔費用等語，茲為抗辯，並聲明：原
    告之訴駁回。
三、法院之判斷：
  ㈠按共用部分、約定共用部分之修繕、管理、維護，由管理負
    責人或管理委員會為之，其費用由公共基金支付或由區分所
    有權人按其應有部分比例分擔之，公寓大廈管理條例第10條
    第2項定有明文。又共有物之管理費及其他負擔，除契約另
    有約定外，應由各共有人按其應有部分分擔之。共有人中之
    一人，就共有物之負擔為支付，而逾其所應分擔之部分者，
    對於其他共有人得按其各應分擔之部分，請求償還，民法第
    822條亦有明文。
  ㈡查，原告主張之事實，業據其提出共用污水排放管線照片、
    系爭建物全體住戶分攤費用明細及原告與系爭建物住戶間對
    話紀錄截圖等件為證，被告就此亦不爭執，堪認原告前開主
    張之事實為真。衡以系爭建物屬區分所有建築物，而系爭建
    物之共用污水排放管線乃屬專有部分以外之其他部分及不屬
    於專有部分之附屬物，而供共同使用，依前揭條文規定，自
    屬共有部分，其修繕費用之負擔，即應由使用之全體區分所
    有權人平均分擔之，故原告主張前開共用汙水排放管線更換
    費用，被告應分攤9分之1即14,700元，核屬有據。被告雖以
    並未使用到該共用汙水排放管線等詞為抗辯，惟並未舉證以
    實其說，是被告所辯，尚難憑採。
　㈢末按遲延之債務，以支付金錢為標的者，債權人得請求依法
    定利率計算之遲延利息。給付無確定期限者，債務人於債權
    人得請求時，經其催告而未為給付，自受催告時起，負遲延
    責任。其經債權人起訴而送達訴狀，或依督促程序送達支付
    命令，或為其他相類之行為者，與催告有同一之效力。應付
    利息之債務，其利率未經約定，亦無法律可據者，週年利率
    為百分之5，民法第233條第1項、第229條第2項及第203條分
    別定有明文。本件原告請求被告給付之分攤費用，係以支付
    金錢為標的，且無確定期限及約定利率，故原告請求被告給
    付自起訴狀繕本送達翌日即111年3月26日起至清償日止，按
    週年利率百分之5計算之利息，併應准許。
四、綜上所述，原告依公寓大廈管理條例第10條第2項及民法第8
    22條第2項之規定，請求被告給付原告14,700元及自起訴狀
    繕本送達翌日即111年3月26日起至清償日止，按週年利率百
    分之5計算之利息，為有理由，應予准許。
五、本件係適用小額訴訟程序所為被告敗訴之判決，依民事訴訟
    法第436條之20，應依職權宣告假執行。
六、本件事證已臻明確，兩造其餘攻擊防禦方法及所提證據，經
    核與判決之結果不生影響，爰不逐一論述，併此敘明。
七、本件係小額訴訟事件，依民事訴訟法第436條之19第1項規定
    ，確定本件訴訟費用為1,000元，由被告負擔。
中　　華　　民　　國　　111 　年　　6 　　月　　30　　日
                  臺灣新北地方法院板橋簡易庭
                        法  官  陳怡親
以上正本係照原本作成。
如不服本判決，應於送達後20日內，向本院提出上訴狀，並表明
上訴理由（上訴理由應表明一、原判決所違背之法令及具體內容
。二、依訴訟資料可認為原判決有違背法令之具體事實。），如
於本判決宣示後送達前提起上訴者，應於判決送達後20日內補提
上訴理由書（須附繕本），如未於上訴後20日內補提合法上訴理
由書，法院得逕以裁定駁回上訴。
中　　華　　民　　國　　111 　年　　6 　　月　　30　　日
                       書記官  劉芷寧